# 请教：关于或有事项，成本确认？

提问人：woaikan8 时间：2016-03-26 19:22:35
甲与乙公司共同合作开展一个项目，合同约定：该项目财务核算由甲公司负责，该项目的成本按比例由甲、乙承担，乙方每月按时，按合同约定的金额付给甲公司，该项目盈、亏每月结算，在 2015 年，由于未及时结算而产生纠纷，乙方于 2016 年向法院起诉甲方，诉讼书里注明应分得的收益具体金额，及索赔金额。现乙公司在进行 2015 年审计，就该部分已列入成本的开支，提出按收入与成本配比的原则，应由成本转为预付账款，但审计觉得成本已经实实在在的发生，收入存在不确定因素，应确认成本，不应该转为预付。
双方都有点道理，那应该怎么处理这笔业务呢？

回答人：chenyiwei
此类情况，应当首先考虑的问题是：这部分已列入成本的开支是否满足资产的定义和确认条件（特别是未来经济利益流入的可能性）？如是则确认资产；如否则应费用化。对配比原则的考虑不应导致将不符合资产的定义和确认条件的项目确认为资产。

提问人：woaikan8 时间：2016-03-27 09:42:13
陈版，未来经济利益流入的可能性，正如乙方在诉讼书里提到的，列明了应分成的金额，并且管理层也确认能收到，出于律师的职业判断，和管理层的确认，就能确认未来经济利益的流入吗？毕竟法院的判决结果有很大的不确定性，这块的收入也就存在很大的不确定性，那这块已列入成本的开支就不应该转为预付额。

回答人：chenyiwei
如果认为“这块的收入也就存在很大的不确定性”，则这部分开支应费用化处理，不满足资产的确认条件。